臺灣新竹地方法院刑事判決
110年度金訴字第242號
                                     111年度訴字第144號 
公  訴  人  臺灣新竹地方檢察署檢察官
被      告  何順達



選任辯護人  蔡伊雅律師
上列被告因違反洗錢防制法等案件，經檢察官提起公訴（110年
度偵字第5063號、第5374號、110年度少連偵字第108號）及追加
起訴（110年度少連偵字第144號），被告於準備程序中就被訴事
實為有罪之陳述，經本院告以簡式審判之旨，並聽取公訴人及被
告、辯護人之意見後，本院合議庭裁定由受命法官獨任依簡式審
判程序審理，判決如下：
    主  文
乙○○犯如附表一、二各編號「宣告刑」欄所示之罪，各處如附表
一、二各編號「宣告刑」欄所示之刑。應執行有期徒刑拾月，緩
刑參年。
    事  實
一、乙○○基於參與犯罪組織之犯意，自民國110年3月19日起，由
    庚○○（涉犯詐欺等案件，本院另行審結）介紹加入少年郭○凱
    (92年7月生，姓名詳卷，所涉詐欺等犯嫌另由警偵辦中)、李
    秉澤(改名前為高廷瑋，所涉詐欺等犯嫌由本院另行審結)、
    林桂弘(本院另行審結）及其他不詳成員所組成之具有結構性
    、持續性、牟利性之詐欺集團犯罪組織，乙○○擔任依指示領
    取裝有人頭帳戶提款卡包裹之取簿手及提領詐欺贓款轉交上
    手之車手工作，且乙○○另亦負責載送庚○○、郭○凱收簿，以
    獲得提領金額5%及收簿之報酬。乙○○即與庚○○、少年郭○凱、李
    秉澤、林桂弘及其所屬詐騙集團其他不詳成員共同基於三人以
    上犯詐欺取財及洗錢之犯意聯絡，分別為以下行為：
　㈠由該詐騙集團某不詳成員，以如附表一各編號所示之詐騙手法
    ，對如附表一各編號所示之被害人等行騙，使其等陷於錯誤
    而依指示寄送附表一各編號所示之金融卡及密碼至附表一各
    編號所示之地點，乙○○即依指示駕駛車牌號碼000-0000號自
    用小客車搭載庚○○及少年郭○凱至各該地點領取裝有附表一
    各編號所示人頭帳戶提款卡之包裹，由少年郭○凱將該包裹
    在新竹地區某處轉交林桂弘，及向李秉澤領取上開包裹之報
    酬。
  ㈡詐欺集團不詳成員取得上開包裹後，於附表二各編號所示之
    時間，向附表二各編號所示之人施用詐術，致其等陷於錯誤
    而依指示匯款至附表二各編號所示之人頭帳戶，再分別由少
    年郭○凱、乙○○、庚○○於如附表二各編號所示之時間、地點
    ，提領如附表二各編號所示金額之詐欺贓款，提款後，乙○○再
    將款項交付上手庚○○，庚○○則會將收取或提領之款項再交與
    上手少年郭○凱轉交予林桂弘或李秉澤，少年郭○凱則在一日結
    束後交付5%計算之報酬予庚○○，並由庚○○轉交報酬予旗下車
    手(110年3月23日因庚○○服兵役，則由乙○○之上手改為少年
    郭○凱)。乙○○因而獲得約5,000元之報酬。
二、案經壬○○、甲○○、辛○○、子○○、丁○○、癸○○、己○○、丙○○、
    戊○○訴由新竹市警察局第一分局報告及臺中市政府警察局清
    水分局報告臺灣臺中地方檢察署檢察官呈請臺灣高等檢察署
    檢察長令轉臺灣新竹地方檢察署檢察官偵查後提起公訴及追
    加起訴。
    理  由
壹、程序部分：
    被告乙○○所犯本件之罪，係死刑、無期徒刑、最輕本刑為3
    年以上有期徒刑以外之罪，亦非高等法院管轄之第一審案件
    ，於本院準備程序進行中，被告先就被訴事實均為有罪之陳
    述，經告知被告簡式審判程序之旨，並聽取公訴人及被告、
    辯護人之意見後，本院合議庭裁定由受命法官進行簡式審判
    程序，是本件之證據調查，依刑事訴訟法第273條之2規定，
    不受同法第159條第1項、第161條之2、第161條之3、第163
    條之1及第164條至第170條規定之限制，合先敘明。
貳、實體部分：
一、認定事實所憑之證據及理由如下：
　㈠被告乙○○於本院準備程序及審理中之自白（見本院242卷第35
    -41頁、第185-189頁、第442頁、第443頁、本院144卷第113
    頁、第197頁）。
　㈡證人即共同正犯庚○○於偵查及本院調查、準備程序及審理中
    （見偵5374卷第191頁、本院242卷第55-75頁、第185-189頁
    、第307頁、第312頁）、少年郭○凱於警詢、偵查中之供述
    （見偵5374卷第98-103頁、第136-139頁）及證人即告訴人
    壬○○、甲○○、辛○○、子○○、丁○○、癸○○、己○○、丙○○、戊○○
    （見偵5374卷第40-41頁、第46-47頁、第51-52頁、第56頁
    、第59-60頁、第69-71頁、第117-118頁、第121-122頁、第
    129頁）、被害人李健華、蘇萬榮、蘇秦禾於警詢之證述（
    少連偵324卷第105-107頁、第133-134頁、第147-149頁）。
  ㈢黃雅靖之高雄英德街郵局帳號000-00000000000000號帳戶之交
    易明細1 份、葉冠鋐屏東勝利路郵局帳號00000000000000號帳戶
    之交易明細1份、李健華之合作金庫商業銀行帳號000-000000
    0000000號帳戶之交易明細1份、蘇萬榮玉山商業銀行帳號00
    0-0000000000000號帳戶之交易明細1份（見偵5374卷第28-3
    1頁、第33-34頁）
  ㈣告訴人劉昱伸提供之中國信託銀行自動櫃員機交易明細影本2紙
    及手機翻拍照片影本5張（見偵5374卷第42頁背-44頁）、告
    訴人甲○○所提供未登摺明細1紙及告訴人甲○○帳戶之交易明細
    影本1份（見偵5374卷第48頁背面-49頁背）、告訴人辛○○所
    提供之手機翻拍畫面影本3張、郵政自動櫃員機交易明細表影
    本1紙（見偵5374卷第52頁背-53頁背）、告訴人子○○所提供
    之郵政存簿儲金簿正面影本1紙（見偵5374卷第57頁）、告訴
    人丁○○提供之手機翻拍照片影本7張(含存摺交易明細)（見偵
    5374卷第66頁-67頁背）、告訴人癸○○提供之中國信託銀行自
    動櫃員機交易明細影本1紙及手機翻拍照片影本5張（見偵537
    4卷第78頁-83頁）、告訴人己○○提供之中國信託銀行自動櫃
    員機交易明細表影本1紙（見偵5374卷第119頁背）、告訴人
    丙○○提供之手機翻拍照片影本6張、華南商業銀行自動櫃員
    機交易明細表影本1紙、臺灣銀行及華南銀行帳戶存摺正面
    及交易明細影本各1份（見偵5374卷第123頁背-127頁背）、
    告訴人戊○○提供之華南銀行帳戶存摺正面影本1紙（見偵537
    4卷第132頁）
  ㈤黃雅靖之000-00000000000000號帳戶車手提款影像暨提款明細
    一覽表、葉冠鋐之000-00000000000000號帳戶車手提款影像
    暨提款明細一覽表、簡紀勝之000-000000000000000號帳戶車
    手提款影像暨提款明細一覽表、110年3月19日統一磐石店前
    之監視器畫面影像3張、110年3月19日全家新竹國光店前及
    店內之監視器畫面影像4張、刑案現場照片共24張（見少連
    偵108卷第19頁、第20頁、第21頁、第106頁、偵卷第5374卷
    第20頁、第43頁背面-44頁背面、第52頁背面-53頁、第66-6
    7頁背面、第81頁背面-83頁）。
　㈥便利商店及路口監視器畫面、車輛詳細料報表、統一便利商
    店交貨及貨態查詢截圖、ALH-9897車籍資料（見少連偵324
    卷第131頁、第159-175頁、第177頁）。
　㈦被害人李健華、蘇萬榮、蘇秦禾之手機line對話紀錄（見少
    連偵324卷第113-127頁、第139-143頁、第153-157頁）。　
三、論罪科刑：
  ㈠被告乙○○就附表一所為，均係犯刑法第339條之4第1項第2款
    之三人以上共同犯詐欺取財罪；就附表二編號1部分，係犯
    組織犯罪防制條例第3 條第1 項後段之參與犯罪組織罪、刑
    法第339 條之4 第1 項第2 款之三人以上共同犯詐欺取財罪
    及洗錢防制法第14條第1項之洗錢罪；就附表編號2至9部分
    ，均係犯刑法第339 條之4 第1 項第2 款之三人以上共同犯
    詐欺取財罪及洗錢防制法第14條第1項之洗錢罪。矧之起訴
    書證據並所犯法條欄二、第12行僅論及被告乙○○就附表編號
    2（即本判決書附表二編號1）所犯三人以上共同犯詐欺取財
    、洗錢、參與組織等罪，為想像競合犯等語觀之，起訴書證
    據並所犯法條欄二、第1行所記載就附表編號2至7、10至12
    所為係犯組織犯罪防制條例第3條第1項後段部分，顯為誤載
    ，且業經公訴檢察官到庭更正（見本院242卷第186-187頁）
    ，併此敘明。
  ㈡被告乙○○與少年郭○凱間，就附表一各編號；被告乙○○與庚○○
    、少年郭○凱、林桂弘、李秉澤及所屬詐欺集團成員就附表
    二編號1至6；被告乙○○與少年郭○凱、林桂弘、李秉澤及所
    屬詐欺集團成員就附表編號7至9所示犯行，分別有犯意聯絡
    及行為分擔，應論以共同正犯。
  ㈢被告乙○○與其餘詐欺集團成員以三人以上之方式詐騙附表二
    編號1之告訴人壬○○、編號8之告訴人丙○○，均係分別基於單
    一之詐欺犯意，出於同一犯罪計畫，於密切接近之時地，接
    續為數個詐欺行為舉動，侵害同一性質之財產法益，各行為
    之獨立性極為薄弱，依一般社會健全觀念，在時間差距上，
    難以強行分開，在刑法評價上，以視為數個舉動之接續施行
    ，合為包括之一行為予以評價，應論以接續犯一罪。
  ㈣被告乙○○就附表二編號1所為，屬一行為同時觸犯參與犯罪組
    織罪、洗錢罪及三人以上共同詐欺取財罪間，為想像競合犯
    ，應分別依刑法第55條規定，從一重之三人以上共同詐欺取
    財罪論處，被告乙○○就附表一各編號及附表二編號2至9所為
    ，分別屬一行為同時觸犯洗錢罪及三人以上共同詐欺取財罪
    間，為想像競合犯，應依刑法第55條規定，從一重之三人以
    上共同詐欺取財罪論處。
  ㈤被告乙○○就附表一各編號及附表二各編號之各次犯行間，犯
    意各別，行為互殊，應分論併罰。
  ㈥又被告乙○○行為時為年滿20歲之成年人，且知悉對於郭○凱為
    未滿18歲之少年，於本院準備程序時不爭執（見本院242卷
    第188頁），應依兒童及少年福利與權益保障法第112 條第1
     項前段加重其刑。
  ㈦查被告就如附表一所示犯行詐取之金融卡價值低微，一經設
    為警示帳戶或掛失即無法使用，而被告參與詐欺集團而擔任
    取簿手及取款車手，固應非難，惟被告所擔任之取簿手及車
    手之工作，最易遭警查緝，相較於隱身幕後指揮規劃或機房
    等核心人員，實屬犯罪分工中較為低階、受支配之角色，又
    被告犯後坦承錯誤，且於本案審理過程中已與告訴人辛○○以
    1萬元、丁○○以2萬元、丙○○以3萬元於本院達成調解、與告
    訴人甲○○以9,000元、子○○以5,000元、癸○○以8,000元私下
    達成和解，並均賠償損害（見本院242卷第259至260頁、第3
    79至405頁），被害人李健華表示願無條件與被告和解（見
    本院144卷第116頁），堪認其已盡力填補損害，至告訴人蘇
    萬榮、蘇秦禾、壬○○、己○○、戊○○經本院傳喚未到庭而無法
    達成和解，應不能歸責於被告。本院審酌上開各情，認被告
    依刑法第339條之4第1項第2款科以最低度刑，仍屬情輕法重
    ，爰依刑法第59條規定，就本案各次犯行均減輕其刑。
　㈧再按犯組織犯罪防制條例第3條之罪，偵查及審判中均自白者
    ，減輕其刑；犯洗錢防制法第14條之罪，在偵查或審判中自
    白者，減輕其刑，組織犯罪防制條例第8條第1項後段、洗錢
    防制法第16條第2項分別定有明文。復按想像競合犯係一行
    為觸犯數罪名，行為人犯罪行為侵害數法益皆成立犯罪，僅
    因法律規定從一重處斷科刑，而成為科刑一罪而已，自應對
    行為人所犯各罪均予適度評價，始能對法益之侵害為正當之
    維護。因此法院於決定想像競合犯之處斷刑時，雖以其中最
    重罪名之法定刑作為裁量之準據，惟具體形成宣告刑時，亦
    應將輕罪之刑罰合併評價。基此，除非輕罪中最輕本刑有較
    重於重罪之最輕本刑，而應適用刑法第55條但書規定重罪科
    刑之封鎖作用，須以輕罪之最輕本刑形成處斷刑之情形以外
    ，則輕罪之減輕其刑事由若未形成處斷刑之外部性界限，自
    得將之移入刑法第57條或第59條之科刑審酌事項內，列為是
    否酌量從輕量刑之考量因子。是法院倘依刑法第57條規定裁
    量宣告刑輕重時，一併具體審酌輕罪部分之量刑事由，應認
    其評價即已完足，尚無過度評價或評價不足之偏失（最高法
    院109年度台上字第3936號判決意旨參照）。查被告乙○○於
    偵查、本院準備程序、審理中分別就加入本案詐騙集團擔任
    取簿手及車手乙節始終坦承不諱，堪認被告乙○○於偵查與審
    判中對所犯參與犯罪組織罪及一般洗錢罪均坦承犯行，本應
    依組織犯罪防制條例第8條第1項後段、洗錢防制法第16條第
    2項之規定減輕其刑，雖因想像競合犯之關係而從一重之三
    人以上共同詐欺取財罪處斷，上開輕罪之減輕其刑事由未形
    成處斷刑之外部性界限，然依前揭說明，仍應於依刑法第57
    條之規定量刑時，仍應併予衡酌此部分減刑事由。
  ㈨爰以行為人之責任為基礎，審酌被告正值青壯卻不思循正途
    賺取所需，僅因貪圖報酬利益而參與詐欺集團，危害社會治
    安及人際信任，除使檢警追查困難外，亦使告訴人等無從追
    回被害款項，所為毫無可採；並參以被告於本案犯行所分擔
    之工作、角色、犯罪動機及集團內部分工牟取報酬之犯罪手
    段，及犯後坦承犯行之犯後態度，暨對於被害人李健華、蘇
    萬榮、蘇秦禾及告訴人壬○○、甲○○、辛○○、子○○、丁○○、癸○○、己○○、丙○○、戊○○等人所生之危害、因本件所獲取之報
    酬等情，又被告於本院準備程序中力求與告訴人等商談和解
    ，已與告訴人辛○○、丁○○、丙○○、甲○○、子○○、癸○○、被害
    人李健華達成和解，並均賠償損害，業如前述，兼衡被告自
    陳高中肄業之智識程度，未婚無子、無需扶養之人、現任職
    外送業、家庭經濟狀況勉持及告訴人辛○○、丁○○被害人李健
    華於本院所述之一切情狀，分別量處如主文所示之刑，並定
    其應執行之刑。
  ㈩查被告未曾因故意犯罪受有期徒刑以上刑之宣告，有卷附臺
    灣高等法院被告前案紀錄表在卷可佐，本院考量其僅因思慮
    未週，誤蹈法網，且年紀尚輕，犯後始終坦承犯行，並盡力
    與告訴人辛○○、丁○○、丙○○、甲○○、子○○、癸○○、被害人李
    健華達成和解，已如前述，本院認其經此偵審程序及刑之宣
    告，當知警惕，而無再犯之虞，因認被告所宣告之刑以暫不
    執行為適當，爰依刑法第74條第1項第1款之規定，諭知緩刑
    3年，以勵自新。
四、沒收部分：
    按犯罪所得，屬於犯罪行為人者，沒收之。刑法第38條之1
    第1項前段定有明文。查被告自承收取5,000元為本案之犯罪
    所得等情（見本院卷第188頁），雖應依法沒收，然考量事
    後被告已與上開被害人及告訴人等達成和解並已賠償部分之
    損害，且賠償金額顯然大於被告之犯罪所得，詳於前述，已
    達沒收制度欲剝奪被告犯罪所得之立法目的，如仍諭知沒收
    被告此部分之犯罪所得，將使被告承受雙重剝奪財產之不利
    益，顯有過苛之虞，爰依刑法第38條之2第2項規定，不予宣
    告沒收。
據上論斷，應依刑事訴訟法第273條之1第1項、第299條第1項前
段，判決如主文。
本案經檢察官張瑞玲提起公訴、許大偉追加起訴，檢察官孫立婷
到庭執行職務。
中　　華　　民　　國　　111 　年　　5 　　月　　31　　日
                  刑事第五庭法  官  陳麗芬
如不服本判決應於收受送達後20日內向本院提出上訴書狀，並應
敘述具體理由；其未敘述上訴理由者，應於上訴期間屆滿後20日
內向本院補提理由書（均須按他造當事人之人數附繕）「切勿逕
送上級法院」。
以上正本證明與原本無異。
中　　華　　民　　國　　111 　年　　6 　　月　　1 　　日
                            書記官  李佳穎
附錄論罪科刑法條：
中華民國刑法第339條之4
犯第339條詐欺罪而有下列情形之一者，處1年以上7年以下有期
徒刑，得併科1百萬元以下罰金：
一、冒用政府機關或公務員名義犯之。
二、三人以上共同犯之。
三、以廣播電視、電子通訊、網際網路或其他媒體等傳播工具，
    對公眾散布而犯之。
前項之未遂犯罰之。
洗錢防制法第14條
有第二條各款所列洗錢行為者，處7年以下有期徒刑，併科新臺
幣5百萬元以下罰金。
前項之未遂犯罰之。
前二項情形，不得科以超過其特定犯罪所定最重本刑之刑。
組織犯罪防制條例第3條
發起、主持、操縱或指揮犯罪組織者，處3年以上10年以下有期
徒刑，得併科新臺幣1億元以下罰金；參與者，處6月以上5年以
下有期徒刑，得併科新臺幣1千萬元以下罰金。但參與情節輕微
者，得減輕或免除其刑。
具公務員或經選舉產生之公職人員之身分，犯前項之罪者，加重
其刑至二分之一。
犯第1項之罪者，應於刑之執行前，令入勞動場所，強制工作，
其期間為3年。
前項之強制工作，準用刑法第90條第2項但書、第3項及第98條第
2項、第3項規定。
以言語、舉動、文字或其他方法，明示或暗示其為犯罪組織之成
員，或與犯罪組織或其成員有關聯，而要求他人為下列行為之一
者，處3年以下有期徒刑，得併科新臺幣3百萬元以下罰金：
一、出售財產、商業組織之出資或股份或放棄經營權。
二、配合辦理都市更新重建之處理程序。
三、購買商品或支付勞務報酬。
四、履行債務或接受債務協商之內容。
前項犯罪組織，不以現存者為必要。
以第5項之行為，使人行無義務之事或妨害其行使權利者，亦同
。
第5項、第7項之未遂犯罰之。
附表一：
編號 被害人 詐騙手法 遭詐取金融卡帳戶 領取時地 宣告刑 1 李健華 詐騙集團成員於110年3月20日，以LINE通訊軟體向李健華佯稱為貸款人員，可藉由提供金融帳戶及提款卡之方式，貸得款項云云，使李健華陷於錯誤，依指示將其右列帳戶資料寄送至右列地點。 合作金庫銀行000-0000000000000號帳戶之存簿及金融卡 110年3月23日14時48分許，少年郭○凱指示乙○○載送其至臺中市○○區○○路○段000號7-11鏵智門市取簿後，由少年郭○凱領取。 乙○○成年人與少年犯三人以上共同詐欺取財罪，處有期徒刑柒月。 2 蘇萬榮 詐騙集團成員於110年3月21日，以LINE通訊軟體向蘇萬榮佯稱為貸款人員，惟擔心蘇萬榮將款項領走，故需先將金融帳戶帳戶及提款卡提供保管云云，使蘇萬榮陷於錯誤，依指示將其右列帳戶資料寄送至右列地點。 玉山銀行000-0000000000000號帳戶之金融卡 110年3月23日14時52分許，少年郭○凱指示乙○○載送其至臺中市○○區○○路○段000號7-11詠德門市，由少年郭○凱領取。 乙○○成年人與少年犯三人以上共同詐欺取財罪，處有期徒刑柒月。 3 蘇秦禾 詐騙集團成員於110年3月22日，以LINE通訊軟體向蘇秦禾佯稱為貸款人員，要求蘇秦禾將金融卡寄出後始能放款云云，使蘇秦禾陷於錯誤，依指示將其右列帳戶資料寄送至右列地點。 彰化銀行000-00000000000000號帳戶之金融卡 110年3月24日14時07分許，少年郭○凱指示乙○○載送其至臺中市○○區○○路000號7-11港臻門市，由乙○○領取。 乙○○成年人與少年犯三人以上共同詐欺取財罪，處有期徒刑柒月。 
附表二：　　　
編號 被害人 詐騙手法 匯款時地、金額 匯入帳戶 收簿情形及車手車手 提領時地及金額 宣告刑 1 壬○○ 詐騙集團成員於110年3月19日，在電話中向壬○○佯稱：之前網路購物之網站誤將其升級為VIP，須依指示操作提款卡以解除云云，使壬○○陷於錯誤。 110年3月19日20時14分許/雲林縣○○鎮○○路00號之ATM轉帳29,985元 黃雅靖高雄英德街郵局帳號00000000000000號帳戶 庚○○、指示乙○○載送其與少年郭○凱至臺中市不詳便利商店取簿，交由乙○○提領 110年3月19日20時25分12秒/新竹市○○路0段000號之新竹樹林頭郵局，提領30,000元 乙○○成年人與少年犯三人以上共同詐欺取財罪，處有期徒刑捌月。    110年3月19日20時28分許/雲林縣○○鎮○○路00號之ATM轉帳29,985元   110年3月19日20時31分46秒/新竹市○○路0段000號之新竹樹林頭郵局，提領43,000元  2 甲○○ 詐騙集團成員於110年3月19日，在電話中向甲○○佯稱：之前網路購物之網站誤將其升級為VIP，須依指示操作提款卡以解除云云，使甲○○陷於錯誤。 110年3月19日20時22分許/金門縣金沙鎮之銘傳大學食堂內轉帳13,123元（起訴書附表誤載為13,261元）   110年3月19日20時44分41秒/新竹市○○路0段000號之新竹樹林頭郵局，提領40,000元 乙○○成年人與少年犯三人以上共同詐欺取財罪，處有期徒刑捌月。 3 辛○○ 詐騙集團成員於110年3月19日，在電話中向辛○○佯稱：之前網路購物之網站誤將其設為批發商P，須依指示操作提款卡以解除云云，使辛○○陷於錯誤。 110年3月19日20時39分許/桃園市桃園區中正路住處轉帳29,985元   110年3月19日21時25分33秒/新竹市○○路0段000號之全家便利商店新竹國光店，提領8,005元 乙○○成年人與少年犯三人以上共同詐欺取財罪，處有期徒刑捌月。 4 子○○ 詐騙集團成員於110年3月19日，在電話中向子○○佯稱：之前網路購物之網站因電腦更新需配合依指示操作提款卡，使子○○陷於錯誤。 110年3月19日21時16分許/高雄市前鎮區崗山中街之全家便利商店轉帳8,123元   110年3月19日21時26分51秒/新竹市○○路0段000號之全家便利商店新竹國光店，提領10,005元 乙○○成年人與少年犯三人以上共同詐欺取財罪，處有期徒刑捌月。 5 丁○○ 詐騙集團成員於110年3月19日，在電話中向丁○○佯稱：之前網路購物之網站店員刷錯條碼導致有12筆訂單，需依指示操作提款卡以解除，使丁○○陷於錯誤。 110年3月19日21時27分許/臺南市○○路0段000號之兆豐銀行東臺南分行轉帳99,123元 葉冠鋐屏東勝利路郵局帳號000-00000000000000號帳戶 庚○○、指示乙○○載送其與少年郭○凱至臺中市不詳便利商店取簿後，由庚○○提領 110年3月19日21時35分23秒/新竹市○區○○路000號之新竹文雅郵局，提領60,000元 乙○○成年人與少年犯三人以上共同詐欺取財罪，處有期徒刑捌月。 6 癸○○ 詐騙集團成員於110年3月19日，在電話中向癸○○佯稱：之前網路購物之網站操作不當，會連續扣款，需依指示操作提款卡以解除，使癸○○陷於錯誤。 110年3月19日21時30分許/臺中市○○區○○路0段000號統一便利商店轉帳19,980元   110年3月19日21時36分40秒/新竹市○區○○路000號之新竹文雅郵局，提領60,000元 乙○○成年人與少年犯三人以上共同詐欺取財罪，處有期徒刑捌月。       110年3月19日21時43分31秒/新竹市○區○○路000號之新竹南勢郵局，提領20,000元  7 己○○ 詐騙集團成員於110年3月22日164時43分許，在電話中向己○○佯稱因疏失誤將其設為進貨商訂購20組手錶，需依指示操作提款卡以解除，使己○○陷於錯誤。 110年3月23日18時37分許/臺南市○○區○○路0段000號之統一便利超商轉帳29,985元 李健華之合作金庫商業銀行帳號000-00000000000000號 少年郭○凱指示乙○○載送其至臺中市○○區○○路○段000號7-11鏵智門市取簿後，由少年郭○凱領取 110年3月23日18時40分許/新竹縣○○市○○○路000號之合作金庫銀行竹北分行，提領30,000元 乙○○成年人與少年犯三人以上共同詐欺取財罪，處有期徒刑捌月。 8 丙○○ 詐騙集團成員於110年3月23日18時20分許，在電話中向丙○○佯稱因疏失誤將其設為VIP會員，將收取入會費，需依指示操作提款卡以解除，使丙○○陷於錯誤。 110年3月23日19時6分許/新北市永和區之父親住處轉帳49,123元                                 少年郭○凱指示乙○○載送其至臺中市○○區○○路○段000號7-11詠德門市領取 110年3月23日19時11分許/新竹市○○路000號合作金庫商業銀行北新竹分行，提領30,000元 乙○○成年人與少年犯三人以上共同詐欺取財罪，處有期徒刑捌月。    110年3月23日19時18分許/新北市永和區之父親住處轉帳29,025元（起訴書誤載為29,015元）   110年3月23日19時13分許/新竹市○○路000號合作金庫商業銀行北新竹分行，提領19,000元        110年3月23日19時22分許/新竹市○○街00○0號玉山銀行光華分行，提領20,005元        110年3月23日19時23分許/新竹市○○街00○0號玉山銀行光華分行，提領9,005元     110年3月23日19時51分許/新北市○○區0段000號華南商業銀行轉帳29,985元 蘇萬榮之玉山銀行帳號000-0000000000000000號帳戶（起訴書誤載為華南銀行）  110年3月23日19時56分許/新竹市○○街00號之全家便利超商新竹光華店，提領20,005元     110年3月23日19時54分許/新北市○○區0段000號華南商業銀行轉帳29,985元   110年3月23日19時59分許/新竹市○○街00○0號玉山銀行光華分行，提領30,000元        110年3月23日20時許/新竹市○○街00○0號玉山銀行光華分行，提領10,000元  9 戊○○ 詐騙集團成員於110年3月23日19時21分許，在電話中向戊○○佯稱其INSTAGRAM購物訂單設置錯誤，需操作提款卡以解除，使戊○○陷於錯誤。 110年3月23日19時48分許/新北市○○區○○路○段0號全家便利商店轉帳12,012元 李健華之合作金庫商業銀行帳號000-00000000000000號  110年3月23日19時51分許/新竹市○○街00○0號玉山銀行光華分行，提領12,005元 乙○○成年人與少年犯三人以上共同詐欺取財罪，處有期徒刑捌月。